# 外商投资企业减少注册资本的会计处理

提问人：中中外外 时间：2013-11-08 10:04:54
最近有企业询问，外商投资企业减少注册资本，如：原来注册资本 100 万美元，中方 20 万美元，外方 80 万美元，原入账外汇汇率假设1:8，即实收资本外方 640 万元人民币，中方 160 万元人民币。现在公司经有关部门批准外方减少注册资本 50 万美元，其财务处理怎么办？假设不考虑账面其他因素，现在外汇汇率假设是1:6，如汇出 50 万美元，银行存款减少 50 万美元折 300 万元，实收资本是按照1:6还是1:8处理？如按照1:6，则实收资本余额的汇率将越来越大；按照1:8，还有 100 万元记在什么科目？

回答人：chenyiwei
这是老问题了，本版面之前应该也有过讨论。 我个人倾向于：减资时所减少的外币实收资本折合人民币的金额，应根据减资时点的外币（原币）实收资本和人民币实收资本之间的加权平均汇率为基础计算，这样减资以后实收资本折算汇率可以保持不变。 还有楼上两位请注意：减少实收资本属于资本性交易，不可能产生收益，其减资款和所减少的人民币实收资本金额之间的差额应调整权益项目，而不可能确认汇兑损益。权益类项目不是货币性的资产或负债，不可能确认汇兑损益的。

提问人：ying0518 时间：2013-11-10 10:04:20
陈版，减资时点的外币（原币）实收资本和人民币实收资本之间的加权平均汇率怎么理解？

回答人：chenyiwei
例如，某外商投资企业实收资本 300 万美元，其中 200 万美元投入日的汇率为 8 ， 100 万美元投入日的汇率为 7 ，则加权平均汇率＝（ 200 8+100 7 ）/300=2300/300=7.667。